# PERLA MASSIEL PATRICIO MORON

LIC. INGENIERO ELECTRONICO

# PERFIL PROFESIONAL

Licenciatura en Ingeniería electrónica con más de 2 años de experiencia en el campo de las telecomunicaciones. Conocimientos en lenguaje de programación Python. A través de mis estudios he desarrollado la capacidad para afrontar y liderar cambios y estoy interesado y comprometido con el mejoramiento continuo de un mundo globalizado y competitivo a través de la tecnología.

## CONTACTO

Santo Domingo, Republica Dominicana

Cell: 849-357-5555

Email: Perlamassiel63@gmail.com

## **IDIOMAS**

Español: Nativo Ingles: Avanzado

# HABILIDADES

Orientación al cliente
Integración
Organización
Trabajo en equipo
Motivación
Gestión de ventas y captación
Creación de estrategias

# COMPETENCIAS DIGITALES

- Sistema SAP.
- RRSS
- Manejo del paquete Office.
- Manejo de SQL.
- AutoCAD.
- Pvthon.
- Arduino.
- Manejo GPS
- Manejo de Limo Track
- Manejo Minitab

# REFERENCIAS

Carla Del Rosario: 829-248-1361 Emanuel Ortiz:809-372-3708 Leidy Alcantara: 849-252-2502 Rosa Pichardo: 829-286-0649 Jusbel Melo: 829-665-6469

# EXPERIENCIA

#### **Pasante**

#### Empresa De Trasmisión Eléctrica Dominicana ETED

- Responsable del diseño esquemático y de PCBs basados en microcontroladores.
- Participé en el desarrollo y concepción de más de 5 nuevos productos de la compañía.
- Recibí un puntaje de 9,2 en mis evaluaciones de desempeño por parte del supervisor.

# **Asistente Administrativa**

Grupo Laguna Plateada (2018-2021)

- Preparación y facturación de los documentos de nuestros clientes.
- Coordinar los servicios de mensajería y Courier.
- Organización de archivos.
- calendario de reservaciones.
- Servicio al Cliente.

### **Administradora General**

Almacén Patricio Morón (2017-2019)

- Servicio al Cliente.
- Redacción de comunicaciones según instrucciones como cartas, informes, memorándums y comunicaciones en general.

## Coordinadora Operaciones y Calidad

Transekur (2021- 2022)

- Servicio al Cliente.
- Planificar, comunicar y controlar el cumplimiento de las actividades diarias del equipo
- Elaboración e implementación del control de calidad.
- Programación y ejecución de sesiones de capacitación para el personal a su cargo.

## EDUCACION

# Técnico De Electrónica Y Micro computación

Colegio Apec Fernando Arturo De Meriño

• Bachiller en Electrónica y Micro computación

# Instituto Tecnológico De Santo Domingo (INTEC).

• Curso y Certificación del Ingles

# Instituto Tecnológico De Santo Domingo (INTEC).

• Ingeniería Electrónica (2015-2017)

# **Atlantic International University**

• Ingenieria Electronica (2017-2020)